臺灣基隆地方法院刑事判決　　　　　　　　　　　　　九十一年度訴字第二五三號
　　公　訴　人　臺灣基隆地方法院檢察署檢察官
　　被　　　告　甲○○
右列被告因違反毒品危害防制條例案件，經檢察官提起公訴（九十一年度毒偵字第四
二四號），本院判決如左：
    主  文
甲○○連續施用第壹級毒品，累犯，處有期徒刑拾月。
扣案含第壹級毒品海洛因殘留之注射針筒壹支及第壹級毒品海洛因淨重零點壹壹公克
均沒收銷燬之。
    事  實
一、甲○○前分別因施用第二級毒品安非他命違反毒品危害防制條例案件，先後二次
    經依臺灣基隆地方法院裁定送觀察、勒戒後，均認無繼續施用毒品之傾向，由臺
    灣基隆地方法院檢察署檢察官各於民國八十八年三月十六日（起訴書誤載為八十
    九年三月十六日）以八十八年度偵字第一六一八號、於八十八年八月三十一日以
    八十八年度毒偵字第二六號、第七九號、第一六五號、第一八一號、八十八年度
    偵字第四九六七號等不起訴處分確定。嗣甲○○又因施用第二級毒品安非他命案
    件，經臺灣基隆地方法院檢察署檢察官先送強制戒治（已於九十年三月二十四日
    期滿）並提起公訴，臺灣基隆地方法院於八十九年一月十四日以八十八年度易字
    第六一四號判處有期徒刑六月，如易科罰金以三百元折算一日，並於八十九年二
    月二十一日確定（甲○○又因竊盜案件，經臺灣高等法院於八十九年十月二十三
    日判處有期徒刑一年，與上開有期徒刑六月定應執行刑為有期徒刑一年四月，於
    九十一年二月五日假釋，於九十一年四月八日假釋期滿，未經撤銷假釋，其未執
    行之刑以已執行論而執行完畢『起訴書誤載為尚未執行』，仍不知悔改）。詎甲
    ○○復基於概括犯意，先後二次，於九十一年二月二十六日（起訴書記載為於九
    十一年二月二十六下午一時五十五分之前一日內），在台北縣瑞芳鎮○○路五十
    四號住處（起訴書誤載為在不詳地點），以其所有之注射針筒乙支注射之方式施
    用第一級毒品海洛因一次，為警於九十一年二月二十六下午一時五十五分，在臺
    北縣瑞芳鎮○○路及東和路遭警盤查時查獲，並扣得甲○○所有施用毒品之器具
    含第一級毒品海洛因殘留之注射針筒乙支。甲○○又基於概括犯意，於九十一年
    六月二十七日，在上址住處，將第一級毒品海洛因一次摻在香煙內施用第一級毒
    品海洛因一次，後於九十一年六月二十九日二十二時四十五分許為警在台北縣瑞
    芳鎮○○○○路口查獲，並扣得第一級毒品海洛因淨重零點一一公克，甲○○再
    於同年月三十日入臺灣基隆戒治所執行強制戒治。
二、案經臺北縣警察局瑞芳分局報告臺灣基隆地方法院檢察署檢察官偵查起訴。
    理  由
一、右揭事實，業據被告甲○○於本院審理時供承不諱，又被告為警於九十一年二月
    二十六下午一時五十五分採集被告之尿液送基隆市衛生局檢驗結果，呈嗎啡陽性
    反應，有該局基衛檢字第○二七七九號檢驗成績書在卷可按，本院並將被告之上
    開尿液再送請法務部調查局以螢光偏極免疫分析法篩檢、以氣相層析質譜儀分析
    法確認檢驗結果：「一、送驗尿液經檢驗結果為嗎啡陽性反應。二、依據檢驗數
    據，前項尿液經檢驗毒品陽性反應，應無可能係服用含可待因成分之感冒藥所致
    。」，有該局九十一年六月十一日調科壹字第○九一○○三三六六一號檢驗通知
    書附卷可稽，且有注射針筒一支扣案為證，該注射針筒一支經本院送請法務部調
    查局鑑定結果，該針筒內含有第一級毒品海洛因殘留，有該局九十一年六月十三
    日調科肆字第○九一○○三三六六二○號鑑定通知書附卷可憑，再被告於九十一
    年六月二十九日二十二時四十五分許為警查獲採集被告之尿液送基隆市衛生局檢
    驗結果，呈嗎啡陽性反應、甲基安非他命陽性反應，有該局基衛檢字第○九四一
    七號檢驗成績書在卷可按，並扣得第一級毒品海洛因淨重零點一一公克，扣案之
    海洛因經送法務部調查局鑑定結果，含第一級毒品海洛因成分，淨重零點一一公
    克，有該局九十一年七月二十四日調科壹字第三二○○○一三六一號鑑定通知書
    在卷可考，足見被告確有本件施用有第一級毒品海洛因之犯行。況查被告前分別
    因施用第二級毒品安非他命違反毒品危害防制條例案件，先後二次經依臺灣基隆
    地方法院裁定送觀察、勒戒後，均認無繼續施用毒品之傾向，由臺灣基隆地方法
    院檢察署檢察官各於八十八年三月十六日以八十八年度偵字第一六一八號、於八
    十八年八月三十一日以八十八年度毒偵字第二六號、第七九號、第一六五號、第
    一八一號、八十八年度偵字第四九六七號等不起訴處分確定；嗣被告又因施用第
    二級毒品安非他命案件，經臺灣基隆地方法院檢察署檢察官先送強制戒治（已於
    九十年三月二十四日期滿）並提起公訴，臺灣基隆地方法院於八十九年一月十四
    日以八十八年度易字第六一四號判處有期徒刑六月，如易科罰金以三百元折算一
    日，並於八十九年二月二十一日確定，復有上開不起訴處分書、起訴書、判決書
    及臺灣基隆地方法院檢察署刑案資料查註紀錄表各一份附卷可稽，事證明確，被
    告三犯施用毒品之犯行至堪認定，應依法論科。
二、核被告所為，係犯毒品危害防制條例第十條第一項之施用第一級毒品罪，其持有
    第一級毒品係供施用，其持有第一級毒品之低度行為為施用第一級毒品之高度行
    為所吸收，不另論罪，其先後二次施用第一級毒品犯行，時間緊接，犯罪構成要
    件相同，顯係基於概括犯意為之，為連續犯，應論以一施用第一級毒品罪，並加
    重其刑。起訴書就被告於九十一年六月二十七日施用第一級毒品海洛因之事實漏
    未記載，惟此部分與起訴部分，有連續犯裁判上一罪之關係，為起訴效力所及，
    本院得併予審理，在此敘明。又查被告因施用第二級毒品安非他命案件，經臺灣
    基隆地方法院於八十九年一月十四日以八十八年度易字第六一四號判處有期徒刑
    六月，如易科罰金以三百元折算一日，並於八十九年二月二十一日確定，又因竊
    盜案件，經臺灣高等法院於八十九年十月二十三日判處有期徒刑一年，二件定應
    執行刑為有期徒刑一年四月，於九十一年二月五日假釋，於九十一年四月八日假
    釋期滿，未經撤銷假釋，其未執行之刑以已執行論而執行完畢，有臺灣基隆地方
    法院檢察署刑案資料查註紀錄表、臺灣高等法院被告全國前案紀錄表各一份附卷
    可按，其於五年內再犯本件有期徒刑以上之罪，係屬累犯，應依刑法第四十七條
    之規定遞加重其刑。爰審酌被告有施用毒品之前科二次，犯罪之動機、目的、手
    段、次數、所生之危害及本件犯罪後坦承犯行，犯後態度良好等一切情狀，量處
    如主文所示之刑，以示懲儆。
三、扣案含第一級毒品海洛因殘留之注射針筒一支、第一級毒品海洛因淨重零點一一
    公克，均為查獲之毒品，因第一級毒品海洛因殘留與注射針筒難以析離，均應依
    毒品危害防制條例第十八條第一項前段之規定沒收銷燬之。
據上論斷，應依刑事訴訟法第二百九十九條第一項前段，毒品危害防制條例第十條第
一項、第二十條第三項前段、第十八條第一項前段，刑法第十一條、第五十六條、第
四十七條，判決如主文。
本案經檢察官熊南彰到庭執行職務。
中　　　華　　　民　　　國　　九十一　　年　　　八　　　月　　　八　　　日
                                    台灣基隆地方法院刑事第二庭
                                        法  官  鄭  景  文
右正本證明與原本無異。
對於本件判決如有不服，應於收受送達後十日內，向本院提出上訴書狀，上訴於臺灣
高等法院，並按他造當事人之人數附具繕本。
                                        書記官  施  鴻  均
中　　　華　　　民　　　國　　九十一　　年　　　八　　　月　　　八　　　日
附論罪科刑之法條：
毒品危害防制條例第十條：
施用第一級毒品者，處六月以上五年以下有期徒刑。
施用第二級毒品者，處三年以下有期徒刑。
